# 请问陈版关于发行在外普通股平均数的问题

提问人：zhengyingbin 时间：2011-07-30 14:47:11
陈版，
最近在做一家IPO公司时，背景资料如下：
该公司的报告期为 2008 年、 2009 年和 2010 年，公司于 2009 年进行改制，改之前有限公司的 2008 年股本数是 100 万股， 2009 年的股本是 1000 万股，经过评估后净资产作价 1300 万元，故改制成股份制公司后总股本变成了 1300 万股。
那么在计算 2008 年的发行在外普通股平均数的时候，是否应该视同 2008 年就已经完成了股份制改制，将股份制改制时多出的 300 万股（ 1300 万股-1000万股）也计入 2008 年度? 即 2008 年度发行在外普通股平均数为 400 万股（ 100 万股+300万股）？有什么准则或者法规依据吗？

回答人：chenyiwei
类似问题我在本版面上回复过，但与其他网友和版主存在争议，尚未达成一致意见。你可以在本版面上搜索一下最近的讨论。